【裁判字號】    98,訴,184
【裁判日期】    981016
【裁判案由】    搶奪等
【裁判全文】
臺灣臺北地方法院刑事判決               98年度訴字第184號
公  訴  人  臺灣臺北地方法院檢察署檢察官
被      告  乙○○
                    （另案在臺灣臺北監獄執行中）
            甲○○
                    號
                    （另案在臺灣臺北監獄臺北分監執行中）
            丙○○
上列被告等因搶奪等案件，經檢察官提起公訴（97年度偵字第26
995 號），於準備程序進行中，被告等就被訴事實為有罪之陳述
，經告知簡式審判程序之旨，並聽取檢察官及被告等之意見後，
由本院合議庭裁定進行簡式審判程序，判決如下：
    主  文
乙○○共同竊盜，累犯，處有期徒刑伍月；又共同意圖為自己不
法之所有，而搶奪他人之動產，累犯，處有期徒刑壹年貳月；又
意圖為自己不法之所有，以詐術得財產上不法之利益，未遂，累
犯，處有期徒刑月；又共同行使偽造私文書，足以生損害於他
人，共伍罪，均累犯，各處有期徒刑柒月，如附表一所示偽造之
「丁○○」署名於各該罪名項下沒收之；又收受贓物，累犯，處
有期徒刑肆月；又意圖為自己不法之所有，而侵占離本人所持有
之物，處罰金新台幣陸仟元，如易服勞役，以新台幣壹仟元折算
壹日；又行使偽造私文書，足以生損害於公眾及他人，共貳罪，
均累犯，各處有期徒刑柒月，如附表二編號1、3所示偽造之「戊○○」署名及扣案貼有乙○○本人照片之戊○○健保卡壹枚於各
該罪名下項沒收之；又行使偽造私文書、足以生損害於他人，累
犯，處有期徒刑柒月，如附表二編號2 所示偽造之「戊○○」、
「丁○○」署名各壹枚及扣案之房屋租賃契約書壹紙沒收之。有
期徒刑部分應執行有期徒刑陸年，如附表一、二所示偽造之「丁○○」、「戊○○」署名共計拾玖枚及扣案之房屋租賃契約書壹
紙、貼有乙○○本人照片之戊○○健保卡壹枚均沒收之。
甲○○共同竊盜，累犯，處有期徒刑伍月；又共同意圖為自己不
法之所有，而搶奪他人之動產，累犯，處有期徒刑壹年貳月；又
意圖為自己不法之所有，而侵占離本人所持有之物，處罰金新台
幣陸仟元，如易服勞役，以新台幣壹仟元折算壹日；又竊盜，累
犯，處有期徒刑伍月。有期徒刑部分應執行有期徒刑壹年拾月。
丙○○共同行使偽造私文書，足以生損害於他人，共伍罪，均累
犯，各處有期徒刑柒月，如附表一所示偽造之「丁○○」署名於
各該罪名項下沒收之。應執行有期徒刑貳年捌月，如附表一所示
偽造之「丁○○」署名共計拾伍枚沒收之。
    事  實
一、乙○○曾於民國89年間因違反毒品危害防制條例及搶奪案件
    ，分別經臺灣士林地方法院（下稱士林地院）以89年度訴字
    第145號、第285號判處有期徒刑8月、4年10月確定，並經士
    林地院以90年度聲字地804號裁定應執行有期徒刑5年4 月確
    定，經入監服刑，刑期自89年12月4 日起算，於92年10月24
    日縮短刑期假釋出獄（另執行拘役至同年12月13日始行釋放
    ），嗣經撤銷假釋，入監執行殘刑1年8月4日，刑期自94年4
    月22日起算，於95年11月30日縮短刑期執行完畢（於本件構
    成累犯）；又於93年至95年間因竊盜、贓物、偽造文書及違
    反毒品危害防制條例案件，分別經臺灣高等法院以94年度上
    易字第1467號、臺灣板橋地方法院（下稱板橋地院）以94年
    度簡字第450號、94年度易字第281號、94年度訴字第899 號
    、95年度簡字第5591號判處有期徒刑1年4月、4月、7 月、3
    月、1年2月及3月確定，並經板橋地院以96年度聲減字第564
    8號裁定分別減為有期徒刑8月、2月、3月又15日、1 月又15
    日、7月及1月又15日，應執行有期徒刑1 年10月又15日，嗣
    經入監服刑，刑期自95年12月1日起算，嗣於97年3月26日縮
    短刑期假釋出獄（另執行拘役至97年4 月30日始行釋放，假
    釋期間所為本件犯行不構成累犯）。甲○○曾於93年間因竊
    盜案件，經臺灣苗栗地方法院（下稱苗栗地院）以93年度易
    字第473號判處有期徒刑8月確定；又於94年間因違反妨害兵
    役治罪條例案件，經臺灣板橋地方法院（下稱板橋地院）以
    94年度簡字第4395號判處有期徒刑3 月確定，嗣經板橋地院
    以95年度聲字第2758號裁定應執行有期徒刑9 月確定；又於
    94年間因違反毒品危害防制條例、竊盜案件，分別經板橋地
    院以94年度簡字第4875號及士林地院以95年度簡字第258 號
    判處有期徒刑6月、6月確定，嗣經士林地院以95年度聲字第
    555 號裁定應執行有期徒刑11月確定，經入監接續執行，刑
    期自94年7月2日起算，於95年12月31日縮短刑期執行完畢。
    丙○○於96年間因違反毒品危害防制條例案件，經板橋地院
    以96年度簡字第5764號判處有期徒刑3 月確定，經入監服刑
    ，刑期自96年11月21日起算，於97年2 月20日執行完畢（另
    執行拘役至97年3月17日始行釋放）。
二、乙○○於97年11月間之某時許，在臺北縣蘆洲市○○路120
    號前，見某不詳車號之重型機車鑰匙插於電門未取下，竟意
    圖為自己不法之所有，基於竊取該重型機車之犯意，先將該
    鑰匙竊取後據為己有，嗣乙○○於同年11月15日10時許，知
    悉甲○○有使用機車之需求，乃承前揭竊盜之犯意，將上開
    重型機車鑰匙交付甲○○，並與甲○○共同意圖為自己不法
    之所有，由甲○○於同日11時許，持該鑰匙在上址竊取該重
    型機車，得手後甲○○駕駛該重型機車搭載乙○○沿臺北縣
    蘆洲市○○○市道路行駛，渠2 人均感經濟困難，乙○○遂
    提議行搶，甲○○立即附和之，其2 人共同意圖為自己不法
    之所有，由甲○○駕駛該重型機車搭載乙○○於同日12時20
    分許，至臺北市○○區○○街、西寧南路口，商議選定丁○○為下手目標，由甲○○駕駛該重型機車自後方靠近，乙○○則出手搶奪丁○○之手提包1 個，其內含身分證、健保卡
    （上2 項物品業經領回）、郵局金融卡、中國信託銀行金融
    卡、第一銀行金融卡各1枚、台北富邦銀行信用卡2枚（其中
    1枚卡號：0000000000000000號，另1枚卡號不詳）、行動電
    話1具（廠牌：SONY ERICSSON，型號：Z610i，序號：00000
    0000000000號，業經領回）、住宅鑰匙1串、感應卡1沒及現
    金新台幣（下同）1,050 元等物品。得手後甲○○立即駕駛
    該重型機車逃逸，並搭載乙○○前往臺北縣三重市○○路15
    7巷1號「震峰通訊行」，乙○○另意圖為自己不法之所有，
    於同日12時54分許，持上開因搶奪而得之台北富邦銀行信用
    卡（卡號：0000000000000000號），向該店店員鄭栩寬佯係
    持卡人本人刷卡欲購買價值8,800 元之儲值卡，因丁○○已
    先向台北富邦銀行辦理掛失止付手續，該筆刷卡未授權成功
    ，乙○○遂未能得逞。嗣甲○○又駕駛該重型機車搭載乙○○前往臺北縣蘆洲市○○街34號某網路咖啡店，乙○○自前
    開因搶奪而得之財物中，取出1,00 0元交付甲○○，並自行
    留存丁○○之身分證、健保卡及上開行動電話後，將其餘物
    品交由甲○○丟棄於附近防火巷內，甲○○亦將該重型機車
    則棄置現場，鑰匙則隨意丟棄路邊。乙○○返家後，將上開
    行動電話交付不知情之丙○○，丙○○原有意將之售與不知
    情之王美英，因王美英表示無資力，丙○○乃將該行動電話
    借與王美英使用。
二、乙○○、丙○○基於行使偽造私文書之犯意聯絡，其2 人於
    如附表一所示之時間，一同前往如附表一所示之地點，由丙○○持乙○○於前揭時、地因搶奪而得之丁○○身分證、健
    保卡，填載如附表編一所示之文件，並在各該文件上如附表
    一所示之欄位偽造「丁○○」之署名，持以申辦如附表一所
    示之電信業者之行動電話門號而行使之，足以為表示係丁○○本人申辦該等行動電話門號用意之證明，由不知情之各該
    店員陷於錯誤而為之辦理各該門號之申請、開通等業務，乙○○、丙○○因而詐得如附表一編號1至3所示之財物、各該
    電信業者製發之門號SIM 卡及提供之通信、儲值服務，足以
    生損害於丁○○及各該電信業者之權益，渠2 人遂將取得如
    附表編號1至3所示之財物持往臺北縣三重市重新橋下之跳蚤
    市場變現花用殆盡，並於各該門號SIM 卡通話費、儲值點數
    用罄後，隨即將之丟棄。
三、乙○○於97年10月間之某日、時，在臺北縣三重市某處，拾
    得戊○○失竊之普通重型機車駕照1 枚（該駕照係戊○○於
    同年10月4日14時許，在臺北縣三重市○○路○ 段113號前發
    覺失竊，並立即向臺北縣府警察局三重分局〈下稱三重分局
    〉厚德派出所報案），竟意圖為自己不法之所有，予以侵占
    入己，嗣因其無資力繳納健保費無法就醫，遂基於行使變造
    駕照及行使偽造私文書之犯意，於同年10月13日前之某日、
    時，在臺北縣蘆洲市○○路附近某處，將上開駕照換貼其本
    人之照片予以變造後，再於同年10月13日15時45分許，持該
    變造之駕照前往中央健康保險局臺北分局（臺北市○○區○○路15之1 號），以戊○○名義填載健保IC卡申請表（現場
    申請專用），在申請人簽名欄偽造「戊○○」之署名1 枚（
    如附表二編號1 ），並將上開變造後之駕照影本黏貼於該申
    請書上，以遺失為由持以申請補發健保卡而行使之，足以為
    表示係戊○○本人申請補發健保卡用意之證明，使不知情之
    承辦人據以製發貼有乙○○照片之健保卡1 枚交付乙○○，
    足以生損害於戊○○本人之權益及主管機關對於全民健康保
    險卡核卡及管理之正確性。乙○○另基於行使偽造私文書之
    犯意，於97年11月27日16時30分，在臺北縣蘆洲市○○路41
    號2 樓A5室，以承租人戊○○及連帶保證人丁○○之名義，
    與何萃眉簽訂房屋租賃契約書，在立契約人（乙方）欄及乙
    方連帶保證人（丙方）欄分別偽造「戊○○」、「丁○○」
    之署名各1枚（如附表二編號2），持向何萃眉承租上開房屋
    而行使之，足以為表示其係戊○○本人承租房屋及以丁○○
    擔任連帶保證人用意之證明，足以生損害於戊○○、丁○○
    及何萃眉等人之權益。何萃眉當場要求乙○○須提供其身分
    證或戶籍謄本以便查驗查驗身分，乙○○遂另基於行使偽造
    私文書之犯意，於同年12月2 日某時許，前往臺北市北投區
    戶政事務所，以戊○○之名義填載戶籍謄本申請書，在簽章
    欄偽造「戊○○」之持署名1枚（如附表二編號3），持以申
    請核發戶籍謄本而行使之，足以為表示其係戊○○本人申請
    核發戶籍謄本用意之證明，使不知情之承辦人據以核發戶籍
    謄本1 紙交付乙○○，足以生損害於戊○○本人之權益及該
    管戶政機關對於戶籍管理之正確性。嗣為警循線於97年12月
    5 日凌晨0時5分許，經乙○○之同意，在其上開租屋處實施
    搜索，扣得丁○○所有之身分證、健保卡、己○○所有之國
    民身分證、健保卡、普通重型機車駕照、車號5HN-626 號普
    通重型機車行照、金融卡、學生證（詳後述）、貼有乙○○
    照片之戊○○健保卡、租賃契約1份。
四、甲○○於97年12月3 日某時許，在臺北縣蘆洲市○○路附近
    「佳瑪停車場」旁之草叢內，拾獲己○○失竊之身分證、健
    保卡、普通重型機車駕照、車號5HN-626 號普通重型機車行
    照、第一銀行金融卡、學生證各1 枚等物品（該等物品係己○○於同年12月1 日21時許，在該停車場內發覺遭竊，並於
    同日21時15分向三重分局慈福派出所報案，業經領回）後，
    竟意圖為自己不法之所有，予以侵占入己，旋將該等物品交
    與乙○○，乙○○明知甲○○所交付之上開物品係甲○○侵
    占離己○○本人持有之物而得之贓物，竟仍基於收受贓物之
    犯意，予以收受之。
五、甲○○另意圖為自己不法之所有，於97年12月4 日18時許，
    在臺北縣蘆洲市○○路185巷78弄17號前，以自備之鑰匙1支
    ，竊取庚○所有之車號P6V-320號普通重型機車1輛，得手後
    據為己用。嗣為警於同年12月5日凌晨1時許，在臺北縣蘆洲
    市○○路、中華街口查獲甲○○駕駛上開竊得之重型機車。
六、案經被害人丁○○、己○○、周榮俊、庚○訴由臺北市政府
    警察局萬華分局報告臺灣臺北地方法院檢察署檢察官偵查起
    訴。
    理  由
一、被告乙○○、甲○○及丙○○所犯為死刑、無期徒刑、最輕
    本刑為3 年以上有期徒刑之罪以外之罪，亦非高等法院管轄
    第一審之案件，於準備程序進行中，被告等就被訴事實為有
    罪之陳述，經告知簡式審判程序之旨，並聽取檢察官及被告
    等之意見後，由本院合議庭裁定進行簡式審判程序。又簡式
    審判程序之證據調查，依刑事訴訟法第273條之2規定，不受
    同法第159條第1項、第161條之2、第161條之3、第163條之1
    及第164條至第170條規定之限制，再被告對於卷內之各項證
    據亦不爭執其證據能力，故卷內所列之各項證據，自得作為
    證據，合先敘明。
二、上開事實，業據被告3 人於警詢、檢察官偵訊及本院審理時
    坦承無訛，並有如附表三所示之證據資料在卷可按，足認被
    告3 人之自白確與事實相符，事證明確，被告等犯行洵堪認
    定。
三、論罪科刑：
  (一)被告乙○○部分：
  1.被告乙○○與被告甲○○於97年11月間之某時許，共同竊取
    該不詳車號之重型機車部分，係犯刑法第320條第1項之竊盜
    罪；又其與被告甲○○於同年11月15日11時許，共同搶奪告
    訴人丁○○之皮包部分，則犯刑法第325條第1項之搶奪罪；
    另被告乙○○於97年11月15日12時54分許，持丁○○之台北
    富邦銀行信用卡在「震峰通訊行」盜刷儲值點數未授權成功
    部分，係犯刑法第339條第3項、第2 項之詐欺得利未遂罪，
    其已著手詐欺行為之實行，因丁○○已先向台北富邦銀行辦
    理上開信用卡掛失止付手續，致未能得逞，為未遂犯，應依
    刑法第25條第2 項之規定，按既遂犯之刑減輕之；另其與被
    告丙○○共同於如附表一所示之時、地，先後5 次持丁○○
    之身分證申辦如附表一所示之行動電話門號部分，均犯刑法
    第216條、第210條行使偽造私文書罪、第339條第1項之詐欺
    取財罪及第339條第2項之詐欺得利罪，其偽造署名之行為為
    偽造私文書之階段行為，又其偽造私文書之行為應為行使偽
    造私文書之行為所吸收，均不另論罪，其先後5次均以一行
    為觸犯行使偽造私文書、詐欺取財及詐欺得利等罪，均為想
    像競合犯，俱應依刑法第55條之規定，從一重之行使偽造私
    文書罪論處；再被告乙○○97年12月3 日收受被告甲○○所
    交付之告訴人己○○失竊之身分證、健保卡、普通重型機車
    駕照、車號5HN-626 號普通重型機車行照、第一銀行金融卡
    、學生證各1枚等物品部分，係犯刑法第349條第1 項之收受
    贓物罪；另被告乙○○於97年10月間之某日、時，拾得告訴
    人戊○○失竊之普通重型機車駕照部分，係犯刑法第337 條
    之侵占離本人所持有之物罪；又其將該駕照換貼其本名之相
    片，並持以申請核發戶籍謄本部分，係犯刑法第第216 條、
    第212 條行使變造之普通重型機車駕照罪，其偽造該駕照之
    行為應為行使之行為所吸收，不另論罪；另其於如附表二所
    示之時、地，先後以告訴人戊○○名義申請核發健保卡、以
    告訴人丁○○名義與何萃梅簽訂房屋租賃契約書及以告訴人
    戊○○名義申請核發戶籍謄本等部分，均係犯刑法第216 條
    、第210 條之行使偽造私文書罪，其偽造署名之行為為偽造
    私文書之階段行為，又其偽造私文書之行為應為行使偽造私
    文書之行為所吸收，均不另論罪，又被告乙○○係將上開變
    造之駕照影本黏貼於健保IC卡申請表（現場申請專用）而行
    使之，此係以一行為而觸犯行使變造之普通重型機車駕照及
    行使偽造私文書2 罪名，為想像競合犯，應從一重之行使偽
    造私文書罪論處。被告乙○○就前述分別與甲○○、丙○○
    共同犯罪之部分，分別與甲○○、丙○○間有犯意之聯絡及
    行為之分擔，應分別以共同正犯論處。再被告乙○○所犯上
    開各罪間，犯意各別、行為互殊，應予分論併罰。
  2.被告乙○○有如事實欄所載之前科及執行資料，有被告乙○○之臺灣高等法院被告前案記錄表、臺灣板橋地方法院檢察
    署檢察官96年9 月11日96年執減更丙字第6284號執行指揮書
    及臺灣桃園監獄95年12月1日書函各1紙在卷可參，其受徒刑
    之執行完畢後，5 年以內故意再犯本件有期徒刑以上之罪，
    均為累犯，除侵占離本人所持有之物罪係專科罰金之罪不符
    累犯之要件外，其餘各罪俱應依刑法第47條第1 項之規定加
    重其刑。爰審酌其素行不良，竟因經濟困難而為本件犯行，
    惟其已坦承犯行，犯後態度良好，再參酌其生活狀況、智識
    程度、犯罪手段及犯罪所生之危險、損害等一切情狀，分別
    量處如主文所示之刑，且就有期徒刑部分定其應執行之刑，
    罰金部分則定其易服勞役之折算標準。
  3.至如附表一、二所示偽造之「丁○○」、「戊○○」署名共
    計19枚，應依刑法第219 條之規定，不問屬於犯人與否，沒
    收之。另扣案之房屋租賃契約書1 紙及貼有被告乙○○本人
    照片之戊○○健保卡1 枚，係被告乙○○因犯罪所生之物且
    屬其所有，應依刑法第38條第3項、第1項第3 款之規定沒收
    之。
  (二)被告甲○○部分：
  1.被告甲○○與被告乙○○於97年11月間之某時許，共同竊取
    該不詳車號之重型機車部分，係犯刑法第320條第1項之竊盜
    罪；又其與被告乙○○於同年11月15日11時許，共同搶奪告
    訴人丁○○之皮包部分，則犯刑法第325條第1項之搶奪罪；
    另被告甲○○於97年12月3 日某時許，拾得告訴人己○○失
    竊之身分證、健保卡、普通重型機車駕照、車號5HN-626 號
    普通重型機車行照、第一銀行金融卡、學生證各1 枚等物品
    部分，係犯刑法第337 條之侵占離本人所持有之物罪；又其
    於97年12月4日18時許，竊取庚○所有車號P6V-320號普通重
    型機車1輛，係犯刑法第320條第1 項之竊盜罪。被告甲○○
    就前述與被告乙○○共同犯罪之部分，分別與被告乙○○間
    有犯意之聯絡及行為之分擔，應分別以共同正犯論處。再被
    告甲○○所犯上開各罪間，犯意各別、行為互殊，應予分論
    併罰。
  2.被告甲○○有如事實欄所載之前科及執行資料，有被告甲○○之臺灣高等法院被告前案記錄表各1 紙在卷可證，其受徒
    刑之執行完畢後，5 年以內故意再犯本件有期徒刑以上之罪
    ，均為累犯，除侵占離本人所持有之物罪係專科罰金之罪不
    符累犯之要件外，其餘各罪俱應依刑法第47條第1 項之規定
    加重其刑。爰審酌其素行不良，竟因經濟困難而為本件犯行
    ，惟其已坦承犯行，犯後態度良好，再參酌其生活狀況、智
    識程度、犯罪手段及犯罪所生之危險、損害等一切情狀，分
    別量處如主文所示之刑，且就有期徒刑部分定其應執行之刑
    ，罰金部分則定其易服勞役之折算標準。
  (三)被告丙○○部分：
  1.被告丙○○與被告乙○○共同於如附表一所示之時、地，先
    後5 次持丁○○之身分證申辦如附表一所示之行動電話門號
    部分，均犯刑法第216條、第210條行使偽造私文書罪、第33
    9條第1項之詐欺取財及第339條第2項之詐欺得利等罪。其與
    被告乙○○間，有犯意之聯絡及行為之分擔，均應以共同正
    犯論處。又其偽造署名之行為為偽造私文書之階段行為，又
    其偽造私文書之行為應為行使偽造私文書之行為所吸收，均
    不另論罪，又其先後5 次均以一行為而觸犯行使偽造私文書
    、詐欺取財及詐欺得利等罪，均為想像競合犯，俱應從一重
    之行使偽造私文書罪論處。再被告丙○○所犯上開各罪間，
    犯意各別、行為互殊，應予分論併罰。
  2.被告丙○○有如事實欄所載之前科及執行資料，有被告丙○○之臺灣高等法院被告前案記錄表附卷可稽，其受徒刑之執
    行完畢後，5 年以內故意再犯本件有期徒刑以上之罪，為累
    犯，應依刑法第47條第1 項之規定加重其刑。爰審酌其竟因
    經濟困難而為本件犯行，惟其已坦承犯行，犯後態度良好，
    再參酌其生活狀況、智識程度、犯罪手段及犯罪所生之危險
    、損害等一切情狀，分別量處如主文所示之刑，且定其應執
    行之刑。
  3.至如附表一所示偽造之「丁○○」署名共計15枚，應依刑法
    第219條之規定，不問屬於犯人與否，沒收之。
據上論斷，應依刑事訴訟法第273條之1第1項、第299條第1 項前
段，刑法第320條第1項、第325條第1項、第339條、第216條、第
212條、第210條、第337條、第55條、第28條、第25條第2項、第
47條第1項、第42條第3項前段、第219條、第38條第1項第3 款、
第51條第5款，刑法施行法第1條之1，判決如主文。
本案經檢察官郭昭吟到庭執行職務
中    華    民    國    98    年    10    月    16    日
                  刑事第十八庭  法  官  彭慶文
上正本證明與原本無異。
如不服本判決應於收受送達後10日內向本院提出上訴書狀，並應
敘述具體理由；其未敘述上訴理由者，應於上訴期間屆滿後20日
內向本院補提理由書（均須按他造當事人之人數附繕本）「切勿
逕送上級法院」。告訴人或被害人如對於本判決不服者，應具備
理由請求檢察官上訴，其上訴期間之計算係以檢察官收受判決正
本之日期為準。
                                書記官  鄭伊芸
中    華    民    國    98    年    10    月    16    日
參考法條：
中華民國刑法第210條
（偽造變造私文書罪）
偽造、變造私文書，足以生損害於公眾或他人者，處 5 年以下
有期徒刑。
中華民國刑法第212條
（偽造變造特種文書罪）
偽造、變造護照、旅券、免許證、特許證及關於品行、能力服務
或其他相類之證書、介紹書，足以生損害於公眾或他人者，處1
年以下有期徒刑、拘役或3百元以下罰金。
中華民國刑法第216條
（行使偽造變造或登載不實之文書罪）
行使第 210 條至第 215 條之文書者，依偽造、變造文書或登載
不實事項或使登載不實事項之規定處斷。
中華民國刑法第320條
（普通竊盜罪、竊佔罪）
意圖為自己或第三人不法之所有，而竊取他人之動產者，為竊盜
罪，處5年以下有期徒刑、拘役或 5 百元以下罰金。
意圖為自己或第三人不法之利益，而竊佔他人之不動產者，依前
項之規定處斷。
前二項之未遂犯罰之。
中華民國刑法第325條
（普通搶奪罪）
意圖為自己或第三人不法之所有，而搶奪他人之動產者，處6月
以上5年以下有期徒刑。
因而致人於死者，處無期徒刑或 7 年以上有期徒刑，致重傷者
，處 3 年以上 10 年以下有期徒刑。
第 1 項之未遂犯罰之。
中華民國刑法第337條
（侵占遺失物罪）
意圖為自己或第三人不法之所有，而侵占遺失物、漂流物或其他
離本人所持有之物者，處 5 百元以下罰金。
中華民國刑法第339條
（普通詐欺罪）
意圖為自己或第三人不法之所有，以詐術使人將本人或第三人之
物交付者，處 5 年以下有期徒刑、拘役或科或併科 1 千元以下
罰金。
以前項方法得財產上不法之利益或使第三人得之者，亦同。
前二項之未遂犯罰之。
附表一：
┌──┬────┬────┬────┬────┬──────┬─────┬────┬────┬────┐
│編號│時    間│地    點│店    員│文件名稱│偽造署押欄位│偽造之署押│申辦門號│取得財物│備    考│
├──┼────┼────┼────┼────┼──────┼─────┼────┼────┼────┤
│ 1  │97年11月│臺北縣三│鄭栩寬  │威寶電信│申請人簽章欄│「丁○○」│威寶電信│行動電話│        │
│    │15日13、│重市三民│        │行動電話│            │署名1枚   │00000000│1具（廠 │        │
│    │14時許  │街157巷1│        │服務申請│            │          │27號    │牌：NOKI│        │
│    │        │號（震峰│        │書      │            │          │        │A、型號 │        │
│    │        │通訊行）│        ├────┼──────┼─────┼────┤：6600S │        │
│    │        │        │        │威寶電信│申請人簽章欄│「丁○○」│威寶電信│        │        │
│    │        │        │        │行動電話│            │署名1枚   │00000000│        │        │
│    │        │        │        │服務申請│            │          │49號    │        │        │
│    │        │        │        │書      │            │          │        │        │        │
├──┼────┼────┼────┼────┼──────┼─────┼────┼────┼────┤
│ 2  │97年11月│臺北縣新│戴韓藏  │台灣大哥│申請人簽章欄│「丁○○」│台灣大哥│華碩Eee │        │
│    │15日18、│莊市化成│        │大行動通│            │署名2枚   │大098334│簡易型電│        │
│    │19時許  │路189號 │        │信網路業│            │          │0163號  │腦、華碩│        │
│    │        │（燦坤3C│        │務服務申│            │          │        │T500無限│        │
│    │        │化成店）│        │請書    │            │          │        │網卡、16│        │
│    │        │        │        ├────┼──────┼─────┼────┤0G硬碟、│        │
│    │        │        │        │台灣大哥│申請人簽章欄│「丁○○」│台灣大哥│電視棒  │        │
│    │        │        │        │大行動通│            │署名2枚   │大098334│        │        │
│    │        │        │        │信網路業│            │          │0582號  │        │        │
│    │        │        │        │務服務申│            │          │        │        │        │
│    │        │        │        │請書    │            │          │        │        │        │
├──┼────┼────┼────┼────┼──────┼─────┼────┼────┼────┤
│ 3  │97年11月│臺北市士│林政緯  │遠傳行動│申請者簽名欄│「丁○○」│遠傳0981│行動電話│        │
│    │16日18、│林區中山│        │電話服務│            │署名2枚   │170514號│1具（廠 │        │
│    │19時許  │北路6段 │        │申請書  │            │          │        │牌：索尼│        │
│    │        │820號（ │        │        │            │          │        │易利信、│        │
│    │        │捷電通企│        │        │            │          │        │型號：W5│        │
│    │        │業有限公│        │        │            │          │        │95）    │        │
│    │        │司）    │        │        │            │          │        │        │        │
├──┼────┼────┼────┼────┼──────┼─────┼────┼────┼────┤
│ 4  │97年11月│臺北縣三│張雅惠  │行動電話│新用戶簽章欄│「丁○○」│中華電信│無      │僅申辦門│
│    │17日某時│重市三和│        │業務申請│            │署名1枚   │00000000│        │號      │
│    │許      │路4段165│        │書      │            │          │04號    │        │        │
│    │        │之6號1樓│        ├────┼──────┼─────┤        │        │        │
│    │        │（神腦國│        │通信費優│立同意書人欄│「丁○○」│        │        │        │
│    │        │際企業股│        │惠方案同│            │署名1枚   │        │        │        │
│    │        │份有限公│        │意書（一├──────┼─────┤        │        │        │
│    │        │司三重三│        │般門號）│本人已充分瞭│「丁○○」│        │        │        │
│    │        │和門市）│        │        │解簽章欄    │署名1枚   │        │        │        │
│    │        │        │        ├────┼──────┼─────┤        │        │        │
│    │        │        │        │中華電信│立契約人（乙│「丁○○」│        │        │        │
│    │        │        │        │股份有限│方）簽章欄  │署名1枚   │        │        │        │
│    │        │        │        │公司第三│            │          │        │        │        │
│    │        │        │        │代行動通│            │          │        │        │        │
│    │        │        │        │信業務服│            │          │        │        │        │
│    │        │        │        │務契約  │            │          │        │        │        │
├──┼────┼────┼────┼────┼──────┼─────┼────┼────┼────┤
│ 5  │97年11月│臺北縣淡│吳婷  │行動電話│新用戶簽章欄│「丁○○」│中華電信│無      │僅申辦門│
│    │19日    │水鎮中山│        │業務申請│            │署名2枚   │00000000│        │號      │
│    │        │路97號1 │        │書      │            │          │號      │        │        │
│    │        │樓（神腦│        ├────┼──────┼─────┤        │        │        │
│    │        │國際企業│        │中華電信│立契約人（乙│「丁○○」│        │        │        │
│    │        │有限公司│        │股份有限│方）簽章欄  │署名1枚   │        │        │        │
│    │        │淡水中山│        │公司第三│            │          │        │        │        │
│    │        │門市）  │        │代行動通│            │          │        │        │        │
│    │        │        │        │信業務服│            │          │        │        │        │
│    │        │        │        │務契約  │            │          │        │        │        │
├──┼────┴────┴────┴────┴──────┴─────┴────┴────┴────┤
│總計│偽造「丁○○」署名15枚                                                                        │
└──┴───────────────────────────────────────────────┘
附表二：
┌──┬────┬────┬────┬──────┬─────┬────┐
│編號│偽造時間│問造地點│文件名稱│偽造署押欄位│偽造之署押│備    考│
├──┼────┼────┼────┼──────┼─────┼────┤
│ 1  │97年10月│中央健康│健保IC卡│申請人簽名欄│「戊○○」│        │
│    │13日15時│保險局臺│申請表（│            │署名1枚   │        │
│    │45分許  │北分局  │現場申請│            │          │        │
│    │        │        │專用）  │            │          │        │
├──┼────┼────┼────┼──────┼─────┼────┤
│ 2  │97年11月│臺北縣蘆│房屋租賃│立契約人（乙│「戊○○」│        │
│    │27日16時│洲市長榮│契約書  │方）簽章欄  │署名1枚   │        │
│    │30分許  │路41號2 │        ├──────┼─────┤        │
│    │        │樓A5室  │        │乙方連帶保證│「丁○○」│        │
│    │        │        │        │人（丙方）簽│署名1枚   │        │
│    │        │        │        │章欄        │          │        │
├──┼────┼────┼────┼──────┼─────┼────┤
│ 3  │97年12月│臺北市北│戶籍謄本│申請人簽章欄│「戊○○」│        │
│    │2日某時 │投區戶政│申請書  │            │署名1枚   │        │
│    │許      │事務所  │        │            │          │        │
├──┼────┴────┴────┴──────┴─────┴────┤
│總計│偽造「戊○○」署名3枚、「丁○○」署名1枚                        │
└──┴────────────────────────────────┘
附表三：
(一)告訴人丁○○於警詢中之指訴及本院審理時之證述。
(二)告訴人己○○於警詢及檢察官訊問時之證述。
(三)告訴人戊○○於警詢及檢察官訊問時之證述。
(四)告訴人庚○於警詢中之指訴。
(五)證人王美英於警詢於警詢中之陳述。
(六)證人王東元於警詢於警詢中之陳述。
(七)證人林政緯於警詢於警詢中之陳述。
(八)證人張雅惠於警詢於警詢中之陳述。
(九)證人戴韓藏於警詢於警詢中之陳述。
(十)證人鄭栩寬於警詢中之陳述及檢察官訊問時之證述。
(十一)證人何萃梅於警詢中之陳述及檢察官訊問時之證述。
(十二)丁○○之贓物認領保管單1紙。
(十三)己○○之贓物認領保管單1紙。
(十四)庚○之之贓物認領保管單1紙。
(十五)扣案之貼有被告乙○○本人照片之健保卡1枚。
(十六)扣案之房屋租賃契約書1紙。
(十七)如附表一所示之文件資料各1紙。
(十九)如附表二編號1、3所示之文件資料各1紙。
(二十)搜索扣押及查證照片19紙。
車號P6V-320號重型機車車籍查詢列印表1紙。
通聯調閱查詢單1紙。
臺北縣政府警察局車輛協尋電腦輸入單1紙。
臺北縣政府警察局車輛尋獲電腦輸入單1紙。
台北富邦銀行信用卡（卡號：0000000000000000號）97年11月
  之交易明細表1紙。


司法院資訊處製作；財團法人民間司法改革基金會備份。
